# 请教陈版主：认缴条件下的股份支付该如何处理

提问人：山竹 123 时间：2016-06-14 16:12:49
陈版主： 您好！ 向您请教：如大股东向公司员工以 1 元/股转让股份，该部分为认缴，尚未实缴，当时的每股净资产约为1.1元/股， 5 个月后引入PE的价格时 8 元/股，是否需要做股份支付，以什么价格作为公允价值？ 另外，该部分股权转让该如何缴纳税款？

回答人：chenyiwei
不清楚背景情况，是否所转让的是一项期权，即授予员工按 1 元/股缴纳这部分出资的权利？如果是，则按授予期权进行权益结算的股份支付处理。

提问人：山竹 123 时间：2016-06-15 10:19:56
不是期权，是直接转让了这部分股权，立即可行权

回答人：chenyiwei
我这里说的“期权”是广义的说法，也包括此处可以立即行权的以固定单价认购固定数量股份的认购权在内。